<?xml version='1.0' encoding='utf-8'?>
<verb default="aiséiligh" disambig="">
  <verbalNoun default="aiséiliú" />
  <verbalAdjective default="aiséilithe" />
  <tenseForm default="aiséiligh" tense="Past" dependency="Indep" person="Base" />
  <tenseForm default="aiséilíomar" tense="Past" dependency="Indep" person="Pl1" />
  <tenseForm default="aiséilíodar" tense="Past" dependency="Indep" person="Pl3" />
  <tenseForm default="aiséilíodh" tense="Past" dependency="Indep" person="Auto" />
  <tenseForm default="aiséiligh" tense="Past" dependency="Dep" person="Base" />
  <tenseForm default="aiséilíomar" tense="Past" dependency="Dep" person="Pl1" />
  <tenseForm default="aiséilíodar" tense="Past" dependency="Dep" person="Pl3" />
  <tenseForm default="aiséilíodh" tense="Past" dependency="Dep" person="Auto" />
  <tenseForm default="aiséilíodh" tense="PastCont" dependency="Indep" person="Base" />
  <tenseForm default="aiséilínn" tense="PastCont" dependency="Indep" person="Sg1" />
  <tenseForm default="aiséilíteá" tense="PastCont" dependency="Indep" person="Sg2" />
  <tenseForm default="aiséilímis" tense="PastCont" dependency="Indep" person="Pl1" />
  <tenseForm default="aiséilídís" tense="PastCont" dependency="Indep" person="Pl3" />
  <tenseForm default="aiséilítí" tense="PastCont" dependency="Indep" person="Auto" />
  <tenseForm default="aiséilíodh" tense="PastCont" dependency="Dep" person="Base" />
  <tenseForm default="aiséilínn" tense="PastCont" dependency="Dep" person="Sg1" />
  <tenseForm default="aiséilíteá" tense="PastCont" dependency="Dep" person="Sg2" />
  <tenseForm default="aiséilímis" tense="PastCont" dependency="Dep" person="Pl1" />
  <tenseForm default="aiséilídís" tense="PastCont" dependency="Dep" person="Pl3" />
  <tenseForm default="aiséilítí" tense="PastCont" dependency="Dep" person="Auto" />
  <tenseForm default="aiséilíonn" tense="PresCont" dependency="Indep" person="Base" />
  <tenseForm default="aiséilím" tense="PresCont" dependency="Indep" person="Sg1" />
  <tenseForm default="aiséilímid" tense="PresCont" dependency="Indep" person="Pl1" />
  <tenseForm default="aiséilítear" tense="PresCont" dependency="Indep" person="Auto" />
  <tenseForm default="aiséilíonn" tense="PresCont" dependency="Dep" person="Base" />
  <tenseForm default="aiséilím" tense="PresCont" dependency="Dep" person="Sg1" />
  <tenseForm default="aiséilímid" tense="PresCont" dependency="Dep" person="Pl1" />
  <tenseForm default="aiséilítear" tense="PresCont" dependency="Dep" person="Auto" />
  <tenseForm default="aiséileoidh" tense="Fut" dependency="Indep" person="Base" />
  <tenseForm default="aiséileoimid" tense="Fut" dependency="Indep" person="Pl1" />
  <tenseForm default="aiséileofar" tense="Fut" dependency="Indep" person="Auto" />
  <tenseForm default="aiséileoidh" tense="Fut" dependency="Dep" person="Base" />
  <tenseForm default="aiséileoimid" tense="Fut" dependency="Dep" person="Pl1" />
  <tenseForm default="aiséileofar" tense="Fut" dependency="Dep" person="Auto" />
  <tenseForm default="aiséileodh" tense="Cond" dependency="Indep" person="Base" />
  <tenseForm default="aiséileoinn" tense="Cond" dependency="Indep" person="Sg1" />
  <tenseForm default="aiséileofá" tense="Cond" dependency="Indep" person="Sg2" />
  <tenseForm default="aiséileoimis" tense="Cond" dependency="Indep" person="Pl1" />
  <tenseForm default="aiséileoidís" tense="Cond" dependency="Indep" person="Pl3" />
  <tenseForm default="aiséileofaí" tense="Cond" dependency="Indep" person="Auto" />
  <tenseForm default="aiséileodh" tense="Cond" dependency="Dep" person="Base" />
  <tenseForm default="aiséileoinn" tense="Cond" dependency="Dep" person="Sg1" />
  <tenseForm default="aiséileofá" tense="Cond" dependency="Dep" person="Sg2" />
  <tenseForm default="aiséileoimis" tense="Cond" dependency="Dep" person="Pl1" />
  <tenseForm default="aiséileoidís" tense="Cond" dependency="Dep" person="Pl3" />
  <tenseForm default="aiséileofaí" tense="Cond" dependency="Dep" person="Auto" />
  <moodForm default="aiséilíodh" mood="Imper" person="Base" />
  <moodForm default="aiséilím" mood="Imper" person="Sg1" />
  <moodForm default="aiséiligh" mood="Imper" person="Sg2" />
  <moodForm default="aiséilímis" mood="Imper" person="Pl1" />
  <moodForm default="aiséilígí" mood="Imper" person="Pl2" />
  <moodForm default="aiséilídís" mood="Imper" person="Pl3" />
  <moodForm default="aiséilítear" mood="Imper" person="Auto" />
  <moodForm default="aiséilí" mood="Subj" person="Base" />
  <moodForm default="aiséilímid" mood="Subj" person="Pl1" />
  <moodForm default="aiséilítear" mood="Subj" person="Auto" />
</verb>
